【裁判字號】    89,易,177
【裁判日期】    890831
【裁判案由】    違反毒品危害防制條例
【裁判全文】
臺灣雲林地方法院刑事判決
    公  訴  人  臺灣雲林地方法院檢察署檢察官
    被      告  甲○○
右列被告因違反毒品危害防制條例案件，經檢察官提起公訴（八十八年度偵緝字第九
一、九二號），及移送併辦（八十九年度毒偵字第四一一號）本院判決如左：
    主  文
甲○○連續施用第貳級毒品，處有期徒刑陸月，如易科罰金，以參佰元折算壹日。
    事  實
一、甲○○前於民國八十七年間，因施用第二級毒品安非他命案件，經本院以八十七
    年度毒聲字第一八號裁定送觀察、勒戒後，認無繼續施用毒品之傾向，而經臺灣
    雲林地方法院檢察署檢察官於八十七年七月十六日，以八十七年度偵字第一七五
    七號不起訴處分確定在案。詎甲○○仍不知悔改，於五年內復基於施用第二級毒
    品之概括犯意，自八十七年八月一日起至八十八年四月二十日止，在雲林縣西螺
    鎮及斗六市鎮○路其友人住處等地，以將第二級毒品安非他命置於過濾器內，再
    以火燒烤產生煙霧之方式，以每星期約施用一至二次之次數，連續施用第二級毒
    品安非他命多次。其先於八十七年八月三日晚上十時四十分許，在雲林縣西螺鎮
    新安里新社一一八號其友人黃孟龍住處，為警當場查獲，並採其尿液送驗結果呈
    甲基安非他命陽性反應，經本院以八十七年度毒聲字第六五○號裁定送觀察、勒
    戒，惟甲○○竟拒不到案執行，而為臺灣雲林地方法院檢察署於八十八年三月一
    日發布通緝在案。又於八十八年一月二十一日晚上十一時許，在雲林縣莿桐鄉五
    華村建治濁水溪旁產業道路，為警臨檢查獲；復於八十八年四月二十三日下午一
    時二十分許，在雲林縣斗六市○○路五十五巷四十九之一號經警通緝到案。嗣經
    送臺灣雲林看守所附設勒戒處所觀察、勒戒後，認有繼續施用毒品傾向，復經本
    院以八十八年度毒聲字第六一六號裁定令入戒治處所施以強制戒治一年。
二、案經雲林縣警察局西螺分局報請臺灣雲林地方法院檢察署檢察官偵查起訴。
    理  由
一、訊據被告甲○○對於右揭時地連續施用第二級毒品安非他命，並為警分別查獲等
    情，業於本院審理時坦承不諱，且被告於八十七年八月三日、八十八年一月二十
    一日及同年四月二十三日，三度為警查獲時所採尿液，經分別送雲林縣衛生局檢
    驗結果，均呈甲基安非他命陽性反應，分別有雲林縣衛生局煙毒尿液檢驗成績書
    三紙、雲林縣警察局西螺分局、斗六分局及刑警隊查獲煙毒、麻管嫌犯尿液送檢
    真實姓名對照表、登記簿三紙，及雲林縣警察局刑事警察隊八十八年四月廿三日
    雲警刑（少）字第○○七號函一紙在卷可稽，足徵被告之自白與事實相符而可採
    信；又被告前於八十七年間，因施用第二級毒品安非他命案件，經本院裁定送觀
    察、勒戒後，認無繼續施用毒品傾向，業經臺灣雲林地方法院檢察署檢察官於八
    十七年七月十六日為不起訴處分確定，有該署八十七年度偵字第一七五七號不起
    訴處分書、臺灣雲林地方法院檢察署刑案資料查註紀錄表及臺灣高等法院被告全
    國前案紀錄表各一份在卷可憑。被告於不起訴處分後五年內再犯本件毒品危害防
    制條例第十條之施用毒品罪，經本院以八十七年度毒聲字第六五○號裁定送觀察
    、勒戒後，認定有繼續施用毒品之傾向，亦有臺灣雲林看守所附設勒戒處所八十
    八年五月十四日雲所境總字第○九九二號函送之有無繼續施用毒品傾向評估標準
    紀錄表及證明書各一份附卷可參，從而，被告二犯施用毒品，並有繼續施用毒品
    傾向，事證明確，被告犯行洵堪認定。
二、查安非他命係毒品危害防制條例第二條第二項第二款所規定之第二級毒品，不得
    非法持有、施用。核被告所為，係犯毒品危害防制條例第十條第二項之施用第二
    級毒品罪。而被告持有毒品進而施用，則其持有之低度行為為施用之高度行為所
    吸收，不另論罪。再被告先後多次施用第二級毒品行為，時間密接，犯罪構成要
    件相同，顯係基於概括犯意反覆為之，應依連續犯之規定，論以一罪，並依法加
    重其刑。爰審酌被告僅二十三歲，年紀尚輕，具有正當職業，惟其前已有施用毒
    品犯行，既經觀察、勒戒為不起訴處分後，仍不知悔改，猶施用毒品不輟，且經
    本院以八十七年度毒聲字第六五○號裁定將被告送觀察、勒戒，被告竟拒不到案
    執行，足見其戒除施用毒品習慣之意志薄弱，及其犯罪之目的、所生危害、施用
    毒品之期間與犯罪後坦承犯行，態度良好等一切情狀，量處如主文所示之刑，並
    諭知易科罰金之折算標準，以資懲儆。
三、公訴人移送併辦意旨略以（八十九年度毒偵字第四一一號）：被告甲○○前因施
    用毒品案件，經本院裁定停止強制戒治，並付護管束，惟被告於上開付保護管束
    期間，經依規定採尿送請鑑定呈安非他命陽性反應，因認與本案之被告連續施用
    第二級毒品犯行，有連續犯之裁判上一罪關係而移送併辦，固非無見。然被告於
    八十八年四月二十三日為警通緝到案後，即送臺灣雲林看守所附設勒戒處所觀察
    、勒戒，嗣因認有繼續施用毒品傾向，復於八十八年五月二十四日，經依本院八
    十八年度毒聲字第六一六號裁定令入戒治處所施以強制戒治一年，而於同年十月
    廿五日，再經本院八十八年度毒聲字第一三○五號裁定停止戒治，所餘戒治期間
    ，付保護管束，於同年十一月十一日離開臺灣雲林戒治所，有各該裁定、臺灣雲
    林地方法院檢察署檢察官指揮書及臺灣高等法院被告全國前案紀錄表在卷足參。
    姑不論被告自八十八年四月二十三日起至同年十一月十一日止，在臺灣雲林看守
    所附設勒戒處所及戒治所執行觀察、勒戒及強制戒治共計逾六月餘，已難認被告
    嗣後於停止戒治付保護管束期間之施用第二級毒品犯行，與本案係出於同一之概
    括犯意。況於本院審理時，訊據被告亦供稱：伊本想戒除施用第二級毒品，但於
    強制戒治出去後，又受朋友之誘惑，始再施用等語。亦足認被告是另行起意，再
    次施用第二級毒品，故被告上開於停止戒治付保護管束期間之施用第二級毒品犯
    行，與本案之連續施用第二級毒品犯行，難認有概括之犯意。移送併辦部分既與
    本院認定有罪之前開部分，難認有連續犯之裁判上一罪關係，自應由檢察官另行
    依法處理，併此敘明。
據上論斷，應依刑事訴訟法第二百九十九條第一項前段，毒品危害防制條例第十條第
二項，刑法第十一條前段、第四十一條、第五十六條，罰金罰鍰提高標準條例第二條
，判決如主文。
本案經檢察官徐維嶽到庭執行職務。
中      華      民      國      八十九      年    八    月    三十一    日
                                        臺灣雲林地方法院刑事第一庭
                                            審判長法官  唐  光  義
                                            法      官  林  秋  火
                                            法      官  廖  國  勝
中      華      民      國      八十九      年    八    月    三十一    日
附錄本案論罪科刑法條全文：
毒品危害防制條例第十條：
施用第一級毒品者，處六月以上五年以下有期徒刑。
施用第二級毒品者，處三年以下有期徒刑。


司法院資訊處製作；財團法人民間司法改革基金會備份。
